臺灣板橋地方法院刑事判決　　　　　　 100年度訴字第1994號
公　訴　人　臺灣板橋地方法院檢察署檢察官
被　　　告　林金榮
上列被告因違反毒品危害防制條例案件，經檢察官提起公訴（10
0 年度毒偵字第5179號），被告於準備程序進行中就被訴事實為
有罪之陳述，經告知簡式審判程序之旨，並聽取當事人之意見後
，本院裁定由受命法官獨任進行簡式審判程序，判決如下：
    主  文
林金榮施用第一級毒品，累犯，處有期徒刑拾月。
    事  實
一、林金榮於民國94年間因施用毒品案件，經本院以94年度毒聲
    字第453 號裁定送觀察、勒戒後，認有繼續施用毒品之傾向
    ，經本院以94年度毒聲字第1270號裁定令入戒治處所施以強
    制戒治，於95年3 月10日停止戒治釋放出所，並由臺灣板橋
    地方法院檢察署檢察官以95年度戒毒偵字第182 號為不起訴
    處分確定。於前開強制戒治執行完畢釋放後5 年內之95年6
    月間，又因施用毒品案件，經本院以95年度訴字第2791號判
    決處有期徒刑7 月，嗣經減為有期徒刑3 月15日確定，於96
    年8 月3 日縮刑期滿執行完畢。另因施用毒品案件，經本院
    以96年度訴字第867 號判決處有期徒刑1 年8 月，減為有期
    徒刑10月確定（下稱甲案）。又因施用毒品案件，經本院以
    96年度訴字第1566號判決處有期徒刑8 月，上訴後經臺灣高
    等法院以96年度上訴字第2896號判決撤銷原判決，判處有期
    徒刑8 月，減為有期徒刑4 月確定（下稱乙案）。再因施用
    毒品案件，經本院以96年度訴字第2084號判決處有期徒刑8
    月，上訴後經臺灣高等法院以96年度上訴字第3433號判決撤
    銷原判決，判處有期徒刑8 月，減為有期徒刑4 月確定（下
    稱丙案）。復因施用毒品案件，經本院以96年度訴字第4437
    號判決處有期徒刑9 月確定（下稱丁案）。上開甲、乙、丙
    3 罪刑經裁定定應執行刑為有期徒刑1 年4 月確定，並與丁
    罪接續執行，於98年10月11日縮刑期滿執行完畢。詎猶不知
    悔改，明知海洛因係毒品危害防制條例所明定之第一級毒品
    ，不得施用及持有，竟基於施用第一級毒品海洛因之犯意，
    於100 年6 月14日某時（起訴書誤載為100 年6 月12日上午
    8 時），在其位於新北市○○區○○街2 巷7 號住處，以將
    海洛因摻水置入針筒內再注射血管之方式非法施用第一級毒
    品海洛因1 次。嗣於同日8 時許，在前開住處前為警盤查，
    經其自願接受採集尿液送驗，結果呈嗎啡類陽性反應，始悉
    上情。
二、案經新北市政府警察局新莊分局移送臺灣板橋地方法院檢察
    署檢察官偵查起訴。
    理  由
一、本件被告林金榮所犯係死刑、無期徒刑、最輕本刑為3 年以
    上有期徒刑以外之罪，其於準備程序中就被訴事實為有罪之
    陳述，經法官告知簡式審判程序之旨，並聽取公訴人、被告
    之意見後，依刑事訴訟法第273 條之1 第1 項規定，經本院
    合議庭裁定，由受命法官獨任進行簡式審判程序審理，核先
    敘明。
二、上開犯罪事實，迭據被告於偵查及本院審理時坦承不諱，而
    被告於100 年6 月14日為警採集之尿液，經送臺灣檢驗科技
    股份有限公司檢驗結果，呈鴉片類（嗎啡）陽性反應一情，
    有勘查採證同意書、新北市政府警察局新莊分局毒品尿液對
    照表、臺灣檢驗科技股份有限公司濫用藥物檢驗報告各1 份
    在卷可佐，被告之自白既有上開證據足資補強，應堪信為真
    實。據此，本案事證明確，被告犯行堪以認定。
三、被告前於94年間因施用毒品案件，經本院裁定送觀察、勒戒
    後，認有繼續施用毒品之傾向，再裁定令入戒治處所施以強
    制戒治，於95年3 月10日停止戒治釋放出所，並由臺灣板橋
    地方法院檢察署檢察官以95年度戒毒偵字第182 號為不起訴
    處分確定。復於95年6 月間，因施用毒品案件，經本院以95
    年度訴字第2791號判決處有期徒刑7 月，嗣經裁定減為有期
    徒刑3 月15日確定，此有上開判決書及臺灣高等法院被告前
    案紀錄表各1 份在卷可按，足見被告於其首次觀察、勒戒執
    行完畢釋放後5 年內，已再犯施用毒品罪而經法院判處罪刑
    確定，顯見其再犯率甚高，原實施之觀察勒戒已無法收其實
    效，故被告本次施用第一級毒品海洛因之犯行，已不屬毒品
    危害防制條例第20條規定之「初犯」或「5 年後再犯」之情
    形，即應依上開條例第23條第2 項之規定逕予論罪科刑（最
    高法院97年度第5 次刑事庭會議決議、最高法院98年度台非
    字第12號判決參照）。
四、查海洛因係屬於毒品危害防制條例第2 條第2 項第1 款所列
    之第一級毒品，核被告所為，係犯毒品危害防制條例第10條
    第1 項施用第一級毒品罪。其施用前持有第一級毒品海洛因
    之低度行為，為其後施用之高度行為所吸收，不另論罪。被
    告前有如上述之論罪科刑及執行紀錄，有臺灣高等法院被告
    前案紀錄表1 份在卷可佐，其於有期徒刑執刑完畢後，5 年
    內故意再犯本件有期徒刑以上之罪，為累犯，應依法加重其
    刑。爰審酌被告經觀察、勒戒、強制戒治暨多次刑罰執行後
    ，猶再度施用第一級毒品，顯見其戒除毒癮之意志薄弱，惟
    念其施用毒品係自戕身心健康，對於他人法益尚無具體危害
    ，兼衡其犯罪動機、目的、手段及犯後坦承犯行之態度等一
    切情狀，量處如主文所示之刑，以示懲儆。
據上論斷，依刑事訴訟法第273 條之1 第1 項、第299 條第1 項
前段，毒品危害防制條例第10條第1 項，刑法第11條前段、第47
條第1 項，判決如主文。
本案經檢察官吳孟竹到庭執行職務。
中    華    民    國   100    年    10    月    7     日
                  刑事第五庭    法  官  劉 凱 寧
上列正本證明與原本無異。
如不服本判決，應於判決送達後10日內敘明上訴理由，向本院提
出上訴狀 (應附繕本) ，上訴於臺灣高等法院。其未敘述上訴理
由者，應於上訴期間屆滿後20日內向本院補提理由書「切勿逕送
上級法院」。
                                 書記官 林 伶 芳
中    華    民    國   100    年    10    月    7     日
附錄本案論罪科刑法條全文：
毒品危害防制條例第10條
施用第一級毒品者，處 6 月以上 5 年以下有期徒刑。
施用第二級毒品者，處 3 年以下有期徒刑。